【裁判字號】    97,裁,722
【裁判日期】    970124
【裁判案由】    營利事業所得稅
【裁判全文】
最  高  行  政  法  院  裁  定
                                     97年度裁字第00722號
上  訴  人  九光生物科技股份有限公司
代  表  人  甲○○
被 上訴 人  財政部臺灣省北區國稅局
代  表  人  陳文宗
                    送達代收人  乙○○
上列當事人間營利事業所得稅事件，上訴人對於中華民國96年8
月8日臺北高等行政法院96年度訴字第226號判決，提起上訴，本
院裁定如下：
    主  文
上訴駁回。
上訴審訴訟費用由上訴人負擔。
    理  由
一、按對於高等行政法院判決之上訴，非以其違背法令為理由，
    不得為之，行政訴訟法第242條定有明文。依同法第243條第
    1項規定，判決不適用法規或適用不當者，為違背法令；而
    判決有同條第2項所列各款情形之一者，為當然違背法令。
    是當事人以高等行政法院判決有不適用法規或適用法規不當
    為上訴最高行政法院之理由時，其上訴狀或理由書應有具體
    之指摘，並揭示該法規之條項或其內容。如以行政訴訟法第
    243條第2項所列各款情形為理由時，其上訴狀或理由書，應
    揭示合於該條項各款之事實，如未依此項方法表明者，即難
    認為已對高等行政法院判決之違背法令有具體之指摘，其上
    訴自難認為合法。
二、本件上訴人民國91年度營利事業所得稅結算申報，原列報利
    息支出新臺幣（下同）2,335,257元，經被上訴人初查以其
    帳載其他流動資產12,000萬元係87年間向股東王超玄購買坐
    落苗栗縣三義鄉○○○段535-40及535-46地號2筆土地，迄
    未能辦理過戶登記，且無法提示土地登記簿謄本及設定保全
    措施等證明文件等由，認上訴人顯有一方面借入款項支付利
    息，一方面貸出款項並不收取利息情事，乃依營利事業所得
    稅查核準則第97條第11款規定，就相當貸出款項按其91年度
    平均借款利率8.94%計之利息收入10,728,000元，已大於申
    報利息支出2,335,257元，爰核定91年度利息支出為0元。
三、本件上訴雖以原審判決違背法令為由，惟核其上訴理由狀所
    載內容，係以上訴人購買系爭土地後於申報營利事業所得稅
    時，將其列於資產負債表固定資產之土地欄內，然囿於土地
    法令而無法登記為上訴人所有，遂請會計師說明將系爭土地
    列於資產負債表中其他資產項下之緣由，有相關證據可參，
    足證原判決之認定顯與事實有違；又本件爭點實為上訴人有
    無購買系爭土地並支付價金，惟原判決卻未依辯論意旨為之
    ，況且對於課稅事實之有無，應由被上訴人負舉證之責，其
    逕以帳上未列載之流動資產為課稅依據，亦有違證據法則，
    此外，被上訴人於本案處分前，並未核定更正申報內容，故
    本件處分顯已逾稅捐稽徵法第22條之核課期間，惟原判決對
    此亦略而未論，實有判決不備理由之違法等理由，無非就原
    審取捨證據、認定事實之職權行使，指摘其為不當，並就原
    審已論斷者，泛言未論斷，或就原審所為論斷，泛言其論斷
    違反論理及經驗法則，核屬對於法令規範意旨之誤解，而未
    具體表明原判決合於不適用法規、適用法規不當或行政訴訟
    法第243條第2項所列各款之情形，難認為對原審判決之如何
    違背法令已有具體之指摘，依首揭說明，其上訴為不合法，
    應予駁回。
四、依行政訴訟法第249條第1項前段、第104條、民事訴訟法第
    95條、第78條，裁定如主文。
中    華    民    國    97    年    1     月    24    日
                    最高行政法院第五庭
                        審判長法官  劉  鑫  楨
                              法官  侯  東  昇
                              法官  林  樹  埔
                              法官  劉  介  中
                              法官  戴  見  草
以  上  正  本  證  明  與  原  本  無  異
中    華    民    國    97    年    1     月    25    日
                              書記官  吳  玫  瑩


司法院資訊處製作；財團法人民間司法改革基金會備份。
